---
title: "HDT3Arboles"
author: "Ayleen Rubio 19003, Andrés Say 19705. Andreé Toledo 18439"
date: "8/3/2021"
output: html_document
---

```{r setup, include=FALSE}
knitr::opts_chunk$set(echo = TRUE)
#"C:/Users/andre/OneDrive/Documentos/HT1.Analisis-Exploratorio"
#Ingebor Rubio/Desktop/Trabajos/Quinto Semestre/Mineria/HDT3-ArbolesDeDecision

#"C:/Users/andre/OneDrive/Documentos/HDT3-ArbolesDeDecision"

knitr::opts_knit$set(root.dir="C:/Users/Ingebor Rubio/Desktop/Trabajos/Quinto Semestre/Mineria/HDT3-ArbolesDeDecision")

library(cluster) #Para calcular la silueta
library(e1071)#para cmeans
library(mclust) #mixtures of gaussians
library(fpc) #para hacer el plotcluster
library(NbClust) #Para determinar el n?mero de clusters ?ptimo
library(factoextra) #Para hacer gr?ficos bonitos de clustering
library(rpart)
library(caret)
library(tree)
library(rpart.plot)
library(randomForest)
```

# Hoja de Trabajo No. 3: Árboles de Decisión  

## Análisis Exploratorio
A continuación se mostrará un resumen de cada una de las variables y el tipo 
```{r analisis, echo=FALSE}
datosCasas <- read.csv("train.csv")
summary(datosCasas)
str(datosCasas)
table(unlist(lapply(datosCasas, class)))
```
Con esto puede observarse que, del total de variables con las que cuenta nuestra base de datos, 43 son de tipo character y 38 son de tipo integer, siendo una de ellas el id por lo que no será utilizado en el futuro para formar grupos. 

De estas variables se ha considerado que algunas de ellas valen la pena estudiarlas más a fondo para conocer las condiciones de los datos con los que se llevará a cabo el entrenamiento y las pruebas.

```{r grfBldngCss, echo=FALSE}
barplot(datosCasas$LotArea, xlab= "Lote", ylab = "Metros cuadrados", main="Tamaño del lote en metros cuadrados")
```

En este caso, puede observarse que la mayoría de casas se encuentra debajo de los 50,ooo metros cuadrados y que la casa que cuenta con mayor área de lote cuenta con más de 200,000 metros cuadrados.

```{r echo=FALSE}
plot(x = datosCasas$LotArea, y= datosCasas$SalePrice, xlab= "Tamaño del lote", ylab= "Precio de venta", main = "Correlación entre tamaño del lote y precio de la casa")
abline(lm(datosCasas$SalePrice ~ datosCasas$LotArea), col = "red")
```

Puede observarse que no existe correlación entre el precio de la casa y el tamaño del lote, esto ya que la mayoría de valores se encuentran antes de los 50,000 metros cuadrados y el precio de venta cambia alrededor de los mismos tamaños de lote, además, las casas a mayor precio se encuentran entre los tamaño de lote menores.

```{r echo=FALSE}
library(ggplot2)
df <- as.data.frame(datosCasas$Condition1)
ggplot(data=df, aes(x=datosCasas$Condition1)) + geom_bar(stat="count", width=0.7, fill = "steelblue")+theme_minimal()
```

Puede observarse que la proximidad más común es la normal.

```{r echo=FALSE}
library(ggplot2)
df <- as.data.frame(datosCasas$HouseStyle)
ggplot(data=df, aes(x=datosCasas$HouseStyle)) + geom_bar(stat="count", width=0.7, fill = "steelblue")+theme_minimal()
```

Puede observarse cómo es que el tipo de vivienda más común es el de un solo nivel, seguido por las casas de 2 niveles.

```{r echo=FALSE}
library(ggplot2)
df <- as.data.frame(datosCasas$BldgType)
ggplot(data=df, aes(x=datosCasas$BldgType)) + geom_bar(stat="count", width=0.7, fill = "steelblue")+theme_minimal()
```

De la misma manera, puede observarse que los estilos de viviendas más comunes son para una sola familia.

```{r echo=FALSE}
library(ggplot2)
df <- as.data.frame(datosCasas$OverallQual)
ggplot(data=df, aes(x=datosCasas$OverallQual)) + geom_bar(stat="count", width=0.7, fill = "steelblue")+theme_minimal()
df2 <- as.data.frame(datosCasas$OverallCond)
ggplot(data=df2, aes(x=datosCasas$OverallCond)) + geom_bar(stat="count", width=0.7, fill = "steelblue")+theme_minimal()
```

En estos gráficos puede observarse que tanto los materiales, acabado y condidiones generales de las casas se encuentran en promedio en un valor de 5 de 10.

```{r echo=FALSE}
library(ggplot2)
df <- as.data.frame(datosCasas$YearBuilt)
ggplot(data=df, aes(x=datosCasas$YearBuilt)) + geom_bar(stat="count", width=0.7, fill = "steelblue")+theme_minimal()
```
En este gráfico puede observarse que los años en los que más hubo construcción de casas ha sido de 1990 a 2000

```{r echo=FALSE}
plot(x = datosCasas$YearBuilt, y= datosCasas$SalePrice, xlab= "Año de construccion", ylab= "Precio de venta", main = "Correlación entre precio de la casa y su año de construccion")
abline(lm(datosCasas$SalePrice ~ datosCasas$YearBuilt), col = "red")
```
Como puede observarse, sí existe una correlación entre el año de construcción y el precio de la casa, ya que puede observarse cómo es que los valores de precio van aumentando a medida que los años van incrementando.

```{r echo=FALSE}
library(ggplot2)
df <- as.data.frame(datosCasas$BsmtCond)
ggplot(data=df, aes(x=datosCasas$BsmtCond)) + geom_bar(stat="count", width=0.7, fill = "steelblue")+theme_minimal()
```
```{r echo=FALSE}
library(ggplot2)
df <- as.data.frame(datosCasas$BsmtQual)
ggplot(data=df, aes(x=datosCasas$BsmtQual)) + geom_bar(stat="count", width=0.7, fill = "steelblue")+theme_minimal()
```

```{r echo=FALSE}
library(ggplot2)
df <- as.data.frame(datosCasas$BsmtExposure)
ggplot(data=df, aes(x=datosCasas$BsmtExposure)) + geom_bar(stat="count", width=0.7, fill = "steelblue")+theme_minimal()
```

```{r echo=FALSE}
library(ggplot2)
df <- as.data.frame(datosCasas$TotalBsmtSF)
ggplot(data=df, aes(x=datosCasas$TotalBsmtSF)) + geom_bar(stat="count", width=0.7, fill = "steelblue")+theme_minimal()
plot(x = datosCasas$TotalBsmtSF, y= datosCasas$SalePrice, xlab= "Total de mestros cuadrados del sotano", ylab= "Precio de venta", main = "Correlación entre precio de venta y total de metros cuadrados del sotano")
abline(lm(datosCasas$SalePrice ~ datosCasas$TotalBsmtSF), col = "red")
```
Según lo observado, a pesar que se cuente con lagunos puntos atipicos, sí existe una correlación entre el precio de vente y el total de metros cuadrados del area del sotano.

```{r echo=FALSE}
library(ggplot2)
df <- as.data.frame(datosCasas$Heating)
ggplot(data=df, aes(x=datosCasas$Heating)) + geom_bar(stat="count", width=0.7, fill = "steelblue")+theme_minimal()
```

```{r echo=FALSE}
library(ggplot2)
df <- as.data.frame(datosCasas$BsmtFullBath)
ggplot(data=df, aes(x=datosCasas$BsmtFullBath)) + geom_bar(stat="count", width=0.7, fill = "steelblue")+theme_minimal()
```




##Seccion de clustering 

Se trabajará con las siguientes variables que tienen formato int para formas grupos: LotArea, overallQual, overallCond, yearBuilt,bedroomAbvGr, GarageArea, SalePrice Esto debido a que son variables que se pueden clasificar por grupos y los resultados pueden ser interpretados.
```{r preprocesamiento, echo=FALSE}
datos <- datosCasas[,c(5,18,19,20,52,63,81)]
summary(datos)
```

Para saber la mejor cantidad de clusters a utilizar, se hará lo siguiente:
```{r cantClusters, echo=FALSE}
wss <- (nrow(datos[,1:7])-1)*sum(apply(datos[,1:7],2,var))

for (i in 2:10) 
  wss[i] <- sum(kmeans(datos[,1:7], centers=i)$withinss)

plot(1:10, wss, type="b", xlab="Number of Clusters",  ylab="Within groups sum of squares")

```
En base a esto, se determinó que el número ideal de clusters es 3

## Agrupamiento por medio de k-means  
```{r kmeans, echo=FALSE}
km<-kmeans(datos[,1:7],3,iter.max =100)
datos$grupo<-km$cluster

plotcluster(datos[,1:7],km$cluster)


```
Se puede observar cómo es que se han dividido los tres grupos, siendo el primero el de color negro, el segundo el de color rojo y el tercero el de color verde. Los grupos rojo y verde se encuentran altamente aglomerados, mientras que el grupo negro agrupa los datos más dispersos

## Agrupamiento por medio de clustering jerárquico
```{r jerarquico, echo=FALSE}
hc<-hclust(dist(datos[,1:7])) #Genera el clustering jerárquico de los datos
hc
plot(hc) #Genera el dendograma
rect.hclust(hc,k=3) #Dibuja el corte de los grupos en el gráfico
groups<-cutree(hc,k=3) #corta el dendograma, determinando el grupo de cada fila
datos$gruposHC<-groups


g1HC<-datos[datos$gruposHC==1,]
g2HC<-datos[datos$gruposHC==2,]
g3HC<-datos[datos$gruposHC==3,]
```
Este diagrama es más complicado de interpretar, cuenta con varios objetos, razón por la cual es más complicada encontrar la division entre dos grupos, sin embargo, es posible observar que uno de ellos se encuentra con datos mucho mas dispersos, el de la izquierda.

## Calidad del agrupamiento
### K-means
```{r calk, echo=FALSE}
silkm<-silhouette(km$cluster,dist(datos[,1:7]))
mean(silkm[,3])
```

### Cluster jerárquico
```{r caljer, echo=FALSE}
silch<-silhouette(groups,dist(datos[,1:7]))
mean(silch[,3])

```
Según los valores obtenidos, el que cuenta con la mayor silueta es el cluster jerárquico con un valor de 0.625, seguido de cerca de K means


```{r analisis de cada grupo jerarquico , echo=FALSE}
summary(g1HC)
summary(g2HC)
summary(g3HC)

```
Utilizando los grupos obtenidos a traves del clustering, es posible observar ciertos patrones, uno de estos es que la division notablemente se dio por la variabe "SalePrice" y por lo tanto, haciendo un summary de cada grupo podemos ver los limites superiores e inferiores de cada grupo, utilizando esto podemo ver las divisiones notables entre cada gran grupo de datos, a base de esto se determinó que las divisiones eran las siguientes: 251000 y 538000, es decir que cualquier cada por debajo del primero se considera económica en relación a las demás, las que se encuentran entre ambos datos son intermedias y las que estan por encima del segundo son las caras

```{r set, echo=FALSE}
# variable respuesta 
porciento <- 70/100

datosCasas$clasificacion <- ifelse(datosCasas$SalePrice <= 251000, "Economicas", ifelse(datosCasas$SalePrice <= 538000, "Intermedias", ifelse(datosCasas$SalePrice <= 755000, "Caras")))

set.seed(123)
trainRowsNumber<-sample(1:nrow(datosCasas),porciento*nrow(datosCasas))
train<-datosCasas[trainRowsNumber,]
test<-datosCasas[-trainRowsNumber,]
arbolModelo<-rpart(SalePrice~.,datosCasas,method = "anova")
rpart.plot(arbolModelo)

```
