---
title: "HDT3Arboles"
author: "Ayleen Rubio 19003, Andrés Say 19705. Andreé Toledo 18439"
date: "8/3/2021"
output: html_document
---

```{r setup, include=FALSE}
knitr::opts_chunk$set(echo = TRUE)
#"C:/Users/andre/OneDrive/Documentos/HT1.Analisis-Exploratorio"
#Ingebor Rubio/Desktop/Trabajos/Quinto Semestre/Mineria/HDT3-ArbolesDeDecision
#C:/Users/Andree/Documents/GitHub/HDT3-ArbolesDeDecision


knitr::opts_knit$set(root.dir="C:/Users/Andree/Documents/GitHub/HDT3-ArbolesDeDecision")

library(cluster) #Para calcular la silueta
library(e1071)#para cmeans
library(mclust) #mixtures of gaussians
library(fpc) #para hacer el plotcluster
library(NbClust) #Para determinar el n?mero de clusters ?ptimo
library(factoextra) #Para hacer gr?ficos bonitos de clustering
library(rpart)
library(caret)
library(tree)
library(rpart.plot)
library(randomForest)
library(rpart)
```

# Hoja de Trabajo No. 3: Árboles de Decisión  

## Análisis Exploratorio
A continuación se mostrará un resumen de cada una de las variables y el tipo 
```{r analisis, echo=FALSE}
datosCasas <- read.csv("train.csv")
summary(datosCasas)
str(datosCasas)
table(unlist(lapply(datosCasas, class)))
```
Con esto puede observarse que, del total de variables con las que cuenta nuestra base de datos, 43 son de tipo character y 38 son de tipo integer, siendo una de ellas el id por lo que no será utilizado en el futuro para formar grupos. 

De estas variables se ha considerado que algunas de ellas valen la pena estudiarlas más a fondo para conocer las condiciones de los datos con los que se llevará a cabo el entrenamiento y las pruebas.

```{r grfBldngCss, echo=FALSE}
barplot(datosCasas$LotArea, xlab= "Lote", ylab = "Metros cuadrados", main="Tamaño del lote en metros cuadrados")
```

En este caso, puede observarse que la mayoría de casas se encuentra debajo de los 50,ooo metros cuadrados y que la casa que cuenta con mayor área de lote cuenta con más de 200,000 metros cuadrados.

```{r echo=FALSE}
plot(x = datosCasas$LotArea, y= datosCasas$SalePrice, xlab= "Tamaño del lote", ylab= "Precio de venta", main = "Correlación entre tamaño del lote y precio de la casa")
abline(lm(datosCasas$SalePrice ~ datosCasas$LotArea), col = "red")
```

Puede observarse que no existe correlación entre el precio de la casa y el tamaño del lote, esto ya que la mayoría de valores se encuentran antes de los 50,000 metros cuadrados y el precio de venta cambia alrededor de los mismos tamaños de lote, además, las casas a mayor precio se encuentran entre los tamaño de lote menores.

```{r echo=FALSE}
library(ggplot2)
df <- as.data.frame(datosCasas$Condition1)
proximidad_condiciones <-datosCasas$Condition1
mostrar <- (ggplot(data=df, aes(x=proximidad_condiciones)) + geom_bar(stat="count", width=0.7, fill = "steelblue")+theme_minimal())
print(mostrar + ggtitle("Proximidad respecto a condiciones"))
```

Puede observarse que la proximidad más común es la normal.

```{r echo=FALSE}
library(ggplot2)
df <- as.data.frame(datosCasas$HouseStyle)
tipo_vivienda <-datosCasas$HouseStyle
mostrar <- (ggplot(data=df, aes(x=tipo_vivienda)) + geom_bar(stat="count", width=0.7, fill = "steelblue")+theme_minimal())
print(mostrar + ggtitle("Tipo de vivienda"))
```

Puede observarse cómo es que el tipo de vivienda más común es el de un solo nivel, seguido por las casas de 2 niveles.

```{r echo=FALSE}
library(ggplot2)
df <- as.data.frame(datosCasas$BldgType)
estilo_vivienda <- datosCasas$BldgType
mostrar <- (ggplot(data=df, aes(x=estilo_vivienda)) + geom_bar(stat="count", width=0.7, fill = "steelblue")+theme_minimal())
print(mostrar + ggtitle("Estilo de vivienda"))
```

De la misma manera, puede observarse que los estilos de viviendas más comunes son para una sola familia.

```{r echo=FALSE}
library(ggplot2)
df <- as.data.frame(datosCasas$OverallQual)
calidad_materiales_y_acabados <- datosCasas$OverallQual
mostrar1 <- ggplot(data=df, aes(x=calidad_materiales_y_acabados)) + geom_bar(stat="count", width=0.7, fill = "steelblue")+theme_minimal()
print(mostrar1 + ggtitle("Materiales y acabados generales"))
df2 <- as.data.frame(datosCasas$OverallCond)
condicion_casa <-datosCasas$OverallCond
mostrar2 <- ggplot(data=df2, aes(x=condicion_casa)) + geom_bar(stat="count", width=0.7, fill = "steelblue")+theme_minimal()
print(mostrar2 + ggtitle("Condiciones generales"))
```

En estos gráficos puede observarse que tanto los materiales, acabado y condidiones generales de las casas se encuentran en promedio en un valor de 5 de 10.

```{r echo=FALSE}
library(ggplot2)
df <- as.data.frame(datosCasas$YearBuilt)
anio_construccion <-datosCasas$YearBuilt
mostrar <- ggplot(data=df, aes(x=anio_construccion)) + geom_bar(stat="count", width=0.7, fill = "steelblue")+theme_minimal()
print(mostrar + ggtitle("Año de construcción"))
```

En este gráfico puede observarse que los años en los que más hubo construcción de casas ha sido de 1990 a 2000

```{r echo=FALSE}
plot(x = datosCasas$YearBuilt, y= datosCasas$SalePrice, xlab= "Año de construccion", ylab= "Precio de venta", main = "Correlación entre precio de la casa y su año de construccion")
abline(lm(datosCasas$SalePrice ~ datosCasas$YearBuilt), col = "red")
```

Como puede observarse, sí existe una correlación entre el año de construcción y el precio de la casa, ya que puede observarse cómo es que los valores de precio van aumentando a medida que los años van incrementando.

```{r echo=FALSE}
library(ggplot2)
df <- as.data.frame(datosCasas$BsmtCond)
condicion_sotano <-datosCasas$BsmtCond
mostrar <- ggplot(data=df, aes(x=condicion_sotano)) + geom_bar(stat="count", width=0.7, fill = "steelblue")+theme_minimal()
print(mostrar + ggtitle("Condicion del sótano"))
```

Podemos observar que la mayoría de los sótanos se encuentra en una condición típica, con un poco de humedad, seguido por una buena condición.

```{r echo=FALSE}
library(ggplot2)
df <- as.data.frame(datosCasas$BsmtQual)
altura_sotano <-datosCasas$BsmtQual
mostrar <- ggplot(data=df, aes(x=altura_sotano)) + geom_bar(stat="count", width=0.7, fill = "steelblue")+theme_minimal()
print(mostrar + ggtitle("Altura del sótano"))
```

Con esta variable se evalúa la altura del sótado, en donde la mayoría cuenta con una altura típica ded 80 - 89 pulgadas.

```{r echo=FALSE}
library(ggplot2)
df <- as.data.frame(datosCasas$BsmtExposure)
exposicion_sotano <-datosCasas$BsmtExposure
mostrar <- ggplot(data=df, aes(x=exposicion_sotano)) + geom_bar(stat="count", width=0.7, fill = "steelblue")+theme_minimal()
print(mostrar + ggtitle("Exposición del sótano"))
```

En este caso, se representa los muros del sótano a nivel de jardín o si existe un espacio suficiente para tener una salida directa del sótado al jardín, en donde la mayoría no cuenta con espacio suficiente para tener una puerta directa hacia el jardín.

```{r echo=FALSE}
library(ggplot2)
df <- as.data.frame(datosCasas$TotalBsmtSF)
metros_cuadrados_sotano <-datosCasas$TotalBsmtSF
mostrar <- ggplot(data=df, aes(x=metros_cuadrados_sotano)) + geom_bar(stat="count", width=0.7, fill = "steelblue")+theme_minimal()
print(mostrar + ggtitle("Metros cuadrados del sótano"))
plot(x = datosCasas$TotalBsmtSF, y= datosCasas$SalePrice, xlab= "Total de mestros cuadrados del sotano", ylab= "Precio de venta", main = "Correlación entre precio de venta y total de metros cuadrados del sotano")
abline(lm(datosCasas$SalePrice ~ datosCasas$TotalBsmtSF), col = "red")
```

Según lo observado, a pesar que se cuente con lagunos puntos atipicos, sí existe una correlación entre el precio de venta y el total de metros cuadrados del area del sotano.

```{r echo=FALSE}
library(ggplot2)
df <- as.data.frame(datosCasas$Heating)
calefaccion <- datosCasas$Heating
mostrar <- ggplot(data=df, aes(x=calefaccion)) + geom_bar(stat="count", width=0.7, fill = "steelblue")+theme_minimal()
print(mostrar + ggtitle("Tipo de calefacción"))
```

Puede observarse que el tipo de calefacción más común es el horno de aire caliente forzado a gas.

```{r echo=FALSE}
library(ggplot2)
df <- as.data.frame(datosCasas$BsmtFullBath)
banios_completos_sotano <- datosCasas$BsmtFullBath
mostrar <- ggplot(data=df, aes(x=banios_completos_sotano)) + geom_bar(stat="count", width=0.7, fill = "steelblue")+theme_minimal()
print(mostrar + ggtitle("Baños completos en sótano"))
```

Puede observarse que es más común que no se cuente con baños completos en los sótanos.

```{r echo=FALSE}
library(ggplot2)
df <- as.data.frame(datosCasas$Electrical)
sistema_electrico <- datosCasas$Electrical
mostrar <- ggplot(data=df, aes(x=sistema_electrico)) + geom_bar(stat="count", width=0.7, fill = "steelblue")+theme_minimal()
print(mostrar + ggtitle("Tipo de sistema eléctrico"))
```

En la mayoría de hogares se cuenta con us sistemaeléctrico de disyuntores estándar y Romex

```{r echo=FALSE}
library(ggplot2)
df <- as.data.frame(datosCasas$X1stFlrSF)
metros_cuadrados_primer_piso <- datosCasas$X1stFlrSF
mostrar <- ggplot(data=df, aes(x=metros_cuadrados_primer_piso)) + geom_bar(stat="count", width=0.7, fill = "steelblue")+theme_minimal()
print(mostrar + ggtitle("Metros cuadrados del primer piso"))
plot(x = datosCasas$X1stFlrSF, y= datosCasas$SalePrice, xlab= "Total de mestros cuadrados del primer piso", ylab= "Precio de venta", main = "Correlación entre precio de venta y total de metros cuadrados \n del primer piso")
abline(lm(datosCasas$SalePrice ~ datosCasas$X1stFlrSF), col = "red")
```

Puede observarse que sí existe correlación entre el total de metros cuadrados del primer piso y el precio de venta.

```{r echo=FALSE}
library(ggplot2)
df <- as.data.frame(datosCasas$X2ndFlrSF)
metros_cuadrados_segundo_piso <- datosCasas$X2ndFlrSF
mostrar <- ggplot(data=df, aes(x=metros_cuadrados_segundo_piso)) + geom_bar(stat="count", width=0.7, fill = "steelblue")+theme_minimal()
print(mostrar + ggtitle("Metros cuadrados segundo piso"))
plot(x = datosCasas$X2ndFlrSF, y= datosCasas$SalePrice, xlab= "Total de mestros cuadrados del segundo piso", ylab= "Precio de venta", main = "Correlación entre precio de venta y total de metros cuadrados \n del segundo piso")
abline(lm(datosCasas$SalePrice ~ datosCasas$X2ndFlrSF), col = "red")
```

En este caso, los valores que cuentan con 0 metros cuadrados en el segundo piso hacen referencia a las casas que no cuentan con un segundo piso, por lo que, si no se toman en cuenta esos valores, sí existe correlación entre los metros cuadrados del segundo piso y el precio de venta de la casa.

```{r echo=FALSE}
library(ggplot2)
df <- as.data.frame(datosCasas$FullBath)
banios_completos<- datosCasas$FullBath
mostrar <- ggplot(data=df, aes(x=banios_completos)) + geom_bar(stat="count", width=0.7, fill = "steelblue")+theme_minimal()
print(mostrar + ggtitle("Baños completos"))
```

En la mayoría de casas se cuenta con 2 baños completos, sin tomar en cuenta los baños del sótano.

```{r echo=FALSE}
library(ggplot2)
df <- as.data.frame(datosCasas$HalfBath)
medios_banios <- datosCasas$HalfBath
mostrar <- ggplot(data=df, aes(x=medios_banios)) + geom_bar(stat="count", width=0.7, fill = "steelblue")+theme_minimal()
print(mostrar + ggtitle("Medios baños"))
```

La mayoría de casas no cuenta con medios baños.

```{r echo=FALSE}
library(ggplot2)
df <- as.data.frame(datosCasas$BedroomAbvGr)
habitaciones <- datosCasas$BedroomAbvGr
mostrar <- ggplot(data=df, aes(x=habitaciones)) + geom_bar(stat="count", width=0.7, fill = "steelblue")+theme_minimal()
print(mostrar + ggtitle("Cuartos"))
plot(x = datosCasas$BedroomAbvGr, y= datosCasas$SalePrice, xlab= "Total de habitaciones sobre el suelo", ylab= "Precio de venta", main = "Correlación entre precio de venta y total de habitaciones sobre el suelo")
abline(lm(datosCasas$SalePrice ~ datosCasas$BedroomAbvGr), col = "red")
```

La mayoría de casas cuenta con 3 cuartos sobre el nivel del suelo. Puede observarse también que no existe correlación entre la cantidad de cuartos y el precio de venta, ya que las casas que cuentan con más cuartos se encuentran entre los precios de venta más bajos.

```{r echo=FALSE}
library(ggplot2)
df <- as.data.frame(datosCasas$KitchenAbvGr)
cocinas <- datosCasas$KitchenAbvGr
mostrar <- ggplot(data=df, aes(x=cocinas)) + geom_bar(stat="count", width=0.7, fill = "steelblue")+theme_minimal()
print(mostrar + ggtitle("Cocinas"))
```

La mayoría de casas cuenta únicamente con una cocina sobre el nivel del suelo.

```{r echo=FALSE}
library(ggplot2)
df <- as.data.frame(datosCasas$KitchenQual)
calidad_cocinas <- datosCasas$KitchenQual
mostrar <- ggplot(data=df, aes(x=calidad_cocinas)) + geom_bar(stat="count", width=0.7, fill = "steelblue")+theme_minimal()
print(mostrar + ggtitle("Calidad de las cocinas"))
```

En este gráfico puede observarse que la calidad de las cocinas es típica o promedio.

```{r echo=FALSE}
library(ggplot2)
df <- as.data.frame(datosCasas$TotRmsAbvGrd)
total_cuartos <- datosCasas$TotRmsAbvGrd
mostrar <- ggplot(data=df, aes(x=total_cuartos)) + geom_bar(stat="count", width=0.7, fill = "steelblue")+theme_minimal()
print(mostrar + ggtitle("Total de cuartos"))
plot(x = datosCasas$TotRmsAbvGrd, y= datosCasas$SalePrice, xlab= "Total de cuartos sobre el suelo", ylab= "Precio de venta", main = "Correlación entre precio de venta y total de cuartos sobre el suelo")
abline(lm(datosCasas$SalePrice ~ datosCasas$TotRmsAbvGrd), col = "red")
```

Puede observarse que en total de cuartos, sin tomar en cuenta los baños completos, la mayoría de casas cuenta con 6 cuartos. A su vez, puede observarse que este dato sí tiene correlación con el precio de venta, ya que a medida que va aumentando la cantidad de cuartos, va aumentando el precio de venta.

```{r echo=FALSE}
library(ggplot2)
df <- as.data.frame(datosCasas$Fireplaces)
chimeneas <- datosCasas$Fireplaces
mostrar <- ggplot(data=df, aes(x=chimeneas)) + geom_bar(stat="count", width=0.7, fill = "steelblue")+theme_minimal()
print(mostrar + ggtitle("Chimeneas"))
```

En la mayoría de las casas no se cuenta con chimeneas, sin embargo, es poca la diferencia con la cantidad de casas que cuentan con una chimenea.

```{r echo=FALSE}
library(ggplot2)
df <- as.data.frame(datosCasas$GarageCars)
garage_carros <- datosCasas$GarageCars
mostrar <- ggplot(data=df, aes(x=garage_carros)) + geom_bar(stat="count", width=0.7, fill = "steelblue")+theme_minimal()
print(mostrar + ggtitle("Tamaño del garage en cantidad de carros"))
plot(x = datosCasas$GarageCars, y= datosCasas$SalePrice, xlab= "Tamaño del garage en capacidad de carros", ylab= "Precio de venta", main = "Correlación entre precio de venta y tamaño del carage en capacidad de carros")
abline(lm(datosCasas$SalePrice ~ datosCasas$GarageCars), col = "red")
```

Puede observarse que la mayoría de casas tiene un garage con una capacidad de dos carros, al igual que existe una correlación entre este dato y el precio de venta, ya que a mayor cantidad de carros que entran en un garage, mayor precio de venta.

```{r echo=FALSE}
library(ggplot2)
df <- as.data.frame(datosCasas$WoodDeckSF)
area_madera <- datosCasas$WoodDeckSF
mostrar <- ggplot(data=df, aes(x=area_madera)) + geom_bar(stat="count", width=0.7, fill = "steelblue")+theme_minimal()
print(mostrar + ggtitle("Área exterior de madera"))
plot(x = datosCasas$WoodDeckSF, y= datosCasas$SalePrice, xlab= "Area de madera", ylab= "Precio de venta", main = "Correlación entre precio de venta y area de madera")
abline(lm(datosCasas$SalePrice ~ datosCasas$WoodDeckSF), col = "red")
```

Todos los valores en cero pueden ser interpretados como las casas que no cuentan con un área de madera, luego al observar los demás valores, se considera que existen demasiados valores atípicos por lo que no hay correlación entre el área de madera y el precio de venta.

```{r echo=FALSE}
library(ggplot2)
df <- as.data.frame(datosCasas$OpenPorchSF)
porche_abierto <- datosCasas$OpenPorchSF
mostrar <- ggplot(data=df, aes(x=porche_abierto)) + geom_bar(stat="count", width=0.7, fill = "steelblue")+theme_minimal()
print(mostrar + ggtitle("Área de porche abierto"))
plot(x = datosCasas$OpenPorchSF, y= datosCasas$SalePrice, xlab= "Area de porche abierto", ylab= "Precio de venta", main = "Correlación entre precio de venta y area de porche abierto")
abline(lm(datosCasas$SalePrice ~ datosCasas$OpenPorchSF), col = "red")
```

Todos los valores en cero pueden ser interpretados como las casas que no cuentan con área de porche abierto, luego al observar los demás valores, se considera que existen demasiados valores atípicos por lo que no hay correlación entre el área de porche abierto y el precio de venta.

```{r echo=FALSE}
library(ggplot2)
df <- as.data.frame(datosCasas$EnclosedPorch)
porche_cerrado <- datosCasas$EnclosedPorch
mostrar <- ggplot(data=df, aes(x=porche_cerrado)) + geom_bar(stat="count", width=0.7, fill = "steelblue")+theme_minimal()
print(mostrar + ggtitle("Área de porche cerrado"))
plot(x = datosCasas$EnclosedPorch, y= datosCasas$SalePrice, xlab= "Area de porche cerrado", ylab= "Precio de venta", main = "Correlación entre precio de venta y area de porche cerrado")
abline(lm(datosCasas$SalePrice ~ datosCasas$EnclosedPorch), col = "red")
```

Todos los valores en cero pueden ser interpretados como las casas que no cuentan con área de porche cerrado, luego al observar los demás valores, se considera que existen demasiados valores atípicos por lo que no hay correlación entre el área de porche cerrado y el precio de venta.

```{r echo=FALSE}
library(ggplot2)
df <- as.data.frame(datosCasas$ScreenPorch)
porche_ventana <- datosCasas$ScreenPorch
mostrar <- ggplot(data=df, aes(x=porche_ventana)) + geom_bar(stat="count", width=0.7, fill = "steelblue")+theme_minimal()
print(mostrar + ggtitle("Área de porche con ventana"))
plot(x = datosCasas$ScreenPorch, y= datosCasas$SalePrice, xlab= "Area de porche con ventana", ylab= "Precio de venta", main = "Correlación entre precio de venta y area de porche con ventana")
abline(lm(datosCasas$SalePrice ~ datosCasas$ScreenPorch), col = "red")
```

Todos los valores en cero pueden ser interpretados como las casas que no cuentan con área de porche con ventana, luego al observar los demás valores se considera que existen demasiados valores atípicos por lo que no hay correlación entre el área de porche con ventana y el precio de venta.

```{r echo=FALSE}
library(ggplot2)
df <- as.data.frame(datosCasas$PoolArea)
area_piscina <- datosCasas$PoolArea
mostrar <- ggplot(data=df, aes(x=area_piscina)) + geom_bar(stat="count", width=0.7, fill = "steelblue")+theme_minimal()
print(mostrar + ggtitle("Área de piscina"))
plot(x = datosCasas$PoolArea, y= datosCasas$SalePrice, xlab= "Area de piscina", ylab= "Precio de venta", main = "Correlación entre precio de venta y area de piscina")
abline(lm(datosCasas$SalePrice ~ datosCasas$PoolArea), col = "red")
```

Todos los valores en cero pueden ser interpretados como las casas que no cuentan con área de piscina, luego al observar los demás valores se considera que no existen suficientes datos para determinar que sí existe correlación entre el área de piscina y el precio de venta.

```{r echo=FALSE}
library(ggplot2)
df <- as.data.frame(datosCasas$MoSold)
mes_venta <- datosCasas$MoSold
mostrar <- ggplot(data=df, aes(x=mes_venta)) + geom_bar(stat="count", width=0.7, fill = "steelblue")+theme_minimal()
print(mostrar + ggtitle("Mes de venta"))
plot(x = datosCasas$MoSold, y= datosCasas$SalePrice, xlab= "Mes de venta", ylab= "Precio de venta", main = "Correlación entre precio de venta y mes de venta")
abline(lm(datosCasas$SalePrice ~ datosCasas$MoSold), col = "red")
```

Puede observarse que han habido más ventas durante el mes de junio, sin embargo, no existe correlación entre el mes de venta y el precio de venta.

```{r echo=FALSE}
library(ggplot2)
df <- as.data.frame(datosCasas$YrSold)
ano_venta <- datosCasas$YrSold
mostrar <- ggplot(data=df, aes(x=ano_venta)) + geom_bar(stat="count", width=0.7, fill = "steelblue")+theme_minimal()
print(mostrar + ggtitle("Año de venta"))
plot(x = datosCasas$YrSold, y= datosCasas$SalePrice, xlab= "Año de venta", ylab= "Precio de venta", main = "Correlación entre precio de venta y año de venta")
abline(lm(datosCasas$SalePrice ~ datosCasas$YrSold), col = "red")
```

Puede observarse que han habido más ventas durante el 2009, sin embargo, no existe correlación entre el año de venta y el precio de venta.

```{r echo=FALSE}
library(ggplot2)
df <- as.data.frame(datosCasas$SaleType)
tipo_venta <- datosCasas$SaleType
mostrar <- ggplot(data=df, aes(x=tipo_venta)) + geom_bar(stat="count", width=0.7, fill = "steelblue")+theme_minimal()
print(mostrar + ggtitle("Tipo de venta"))
```

Puede observarse que el tipo de venta más común es el convencional con una escritura de garantía.

```{r echo=FALSE}
library(ggplot2)
df <- as.data.frame(datosCasas$SaleCondition)
condicion_venta <- datosCasas$SaleCondition
mostrar <- ggplot(data=df, aes(x=condicion_venta)) + geom_bar(stat="count", width=0.7, fill = "steelblue")+theme_minimal()
print(mostrar + ggtitle("Condición de venta"))
```

Por último, puede observarse que la condición de venta más común es una venta normal.

## Seccion de clustering 

Se trabajará con las siguientes variables que tienen formato int para formas grupos: LotArea, overallQual, overallCond, yearBuilt,bedroomAbvGr, GarageArea, SalePrice Esto debido a que son variables que se pueden clasificar por grupos y los resultados pueden ser interpretados.
```{r preprocesamiento, echo=FALSE}
datos <- datosCasas[,c(5,18,19,20,52,63,81)]
summary(datos)
```

Para saber la mejor cantidad de clusters a utilizar, se hará lo siguiente:
```{r cantClusters, echo=FALSE}
wss <- (nrow(datos[,1:7])-1)*sum(apply(datos[,1:7],2,var))

for (i in 2:10) 
  wss[i] <- sum(kmeans(datos[,1:7], centers=i)$withinss)

plot(1:10, wss, type="b", xlab="Number of Clusters",  ylab="Within groups sum of squares")

```

En base a esto, se determinó que el número ideal de clusters es 3

### Agrupamiento por medio de k-means  
```{r kmeans, echo=FALSE}
km<-kmeans(datos[,1:7],3,iter.max =100)
datos$grupo<-km$cluster

plotcluster(datos[,1:7],km$cluster)


```

Se puede observar cómo es que se han dividido los tres grupos, siendo el primero el de color negro, el segundo el de color rojo y el tercero el de color verde. Los grupos rojo y verde se encuentran altamente aglomerados, mientras que el grupo negro agrupa los datos más dispersos

### Agrupamiento por medio de clustering jerárquico
```{r jerarquico, echo=FALSE}
hc<-hclust(dist(datos[,1:7])) #Genera el clustering jerárquico de los datos
hc
plot(hc) #Genera el dendograma
rect.hclust(hc,k=3) #Dibuja el corte de los grupos en el gráfico
groups<-cutree(hc,k=3) #corta el dendograma, determinando el grupo de cada fila
datos$gruposHC<-groups


g1HC<-datos[datos$gruposHC==1,]
g2HC<-datos[datos$gruposHC==2,]
g3HC<-datos[datos$gruposHC==3,]
```

Este diagrama es más complicado de interpretar, cuenta con varios objetos, razón por la cual es más complicada encontrar la division entre dos grupos, sin embargo, es posible observar que uno de ellos se encuentra con datos mucho mas dispersos, el de la izquierda.

### Calidad del agrupamiento
#### K-means
```{r calk, echo=FALSE}
silkm<-silhouette(km$cluster,dist(datos[,1:7]))
mean(silkm[,3])
```

#### Cluster jerárquico
```{r caljer, echo=FALSE}
silch<-silhouette(groups,dist(datos[,1:7]))
mean(silch[,3])

```

Según los valores obtenidos, el que cuenta con la mayor silueta es el cluster jerárquico con un valor de 0.625, seguido de cerca de K means


```{r analisis de cada grupo jerarquico , echo=FALSE}
summary(g1HC)
summary(g2HC)
summary(g3HC)

```

Utilizando los grupos obtenidos a traves del clustering, es posible observar ciertos patrones, uno de estos es que la division notablemente se dio por la variabe "SalePrice" y por lo tanto, haciendo un summary de cada grupo podemos ver los limites superiores e inferiores de cada grupo, utilizando esto podemo ver las divisiones notables entre cada gran grupo de datos, a base de esto se determinó que las divisiones eran las siguientes: 251000 y 538000, es decir que cualquier cada por debajo del primero se considera económica en relación a las demás, las que se encuentran entre ambos datos son intermedias y las que estan por encima del segundo son las caras

```{r set, echo=FALSE}
# variable respuesta 
porciento <- 70/100

datosCasas$clasificacion <- ifelse(datosCasas$SalePrice <= 251000, "Economicas", ifelse(datosCasas$SalePrice <= 538000, "Intermedias", ifelse(datosCasas$SalePrice <= 755000, "Caras")))

set.seed(123)
trainRowsNumber<-sample(1:nrow(datosCasas),porciento*nrow(datosCasas))
train<-datosCasas[trainRowsNumber,]
test<-datosCasas[-trainRowsNumber,]
arbolModelo<-rpart(SalePrice~.,datosCasas,method = "anova")
rpart.plot(arbolModelo)

```
Árbol de regresión para predecir el precio de las viviendas utilizando el conjunto de entrenamiento. Entre más cerca estén las de los  observados se puede decir que el modelo es mejor. A continuación la correlación entre  


```{r arbolregresion , echo=FALSE}
datosCasas <- read.csv("train.csv")


mod1 <- rpart(SalePrice ~ ., data=datosCasas)

prp(mod1, main="",
    nn = TRUE,             # display the node numbers
    fallen.leaves = TRUE,  # put the leaves on the bottom of the page
    shadow.col = "gray",   # shadows under the leaves
    branch.lty = 3,        # draw branches using dotted lines
    branch = .5,           # change angle of branch lines
    faclen = 0,            # faclen = 0 to print full factor names
    trace = 1,             # print the auto calculated cex, xlim, ylim
    split.cex = 1.2,       # make the split text larger than the node text
    split.prefix = "is ",  # put "is " before split text
    split.suffix = "?",    # put "?" after split text
    split.box.col = "lightblue",   # lightgray split boxes (default is white)
    split.border.col = "darkgray", # darkgray border on split boxes
    split.round = 0.5)             # round the split box corners a tad

y_hat <- predict(object=mod1, newdata=datosCasas)
cor(y_hat, datos$SalePrice)

plot(x=datosCasas$SalePrice, y=y_hat, pch=20, las=1, xlab='y', ylab=expression(hat(SalePrice)))
abline(a=0, b=1, lty="dashed", col="blue")

```

Utilice  el  modelo  con  el  conjunto  de  prueba  y  determinela  eficiencia  del  algoritmo  para clasificar ypredecir, en dependencia de las características de la variable respuesta. 
```{r arbolregresionEficiencia , echo=FALSE}

```
Haga un análisis de la eficiencia del algoritmo usando una matriz de confusiónpara el árbol de clasificación. Tenga en cuenta la efectividad, donde el algoritmo se equivocó más, donde se equivocó menos y la importancia que tienen los errores.
```{r matriz confusion , echo=FALSE}

```
Analice el desempeño del árbol de regresión.
```{r arbolregresionDesempeño, echo=FALSE}

```
Repita  los  análisis  usando  random  forest  como  algoritmo  de  predicción,  explique  sus resultados comparando ambos algoritmos. 
```{r arbolregresionRandomForest , echo=FALSE}

```


